臺灣臺南地方法院刑事判決
111年度金簡上字第37號
上  訴  人  臺灣臺南地方檢察署檢察官
被      告  黃誠志



上列上訴人因被告違反洗錢防制法等案件，不服本院中華民國11
1年9月14日第一審判決（111年度金簡字第187號，偵查案號：11
1年度偵字第2955、3811號及111年度偵字第4870、5042號、111
年度偵字第7115、7127號、111年度偵字第9216號、111年度偵字
第11008號、111年度偵字第14045號、111年度偵字第18486號移
送併辦），提起上訴並移送併辦（111年度偵字第24246號、111
年度偵字第26766號），本院管轄之第二審合議庭判決如下：
    主  文
原判決撤銷。
黃誠志幫助犯洗錢防制法第十四條第一項之洗錢罪，處有期徒刑
伍月，併科罰金新臺幣伍萬元，罰金如易服勞役，以新臺幣壹仟
元折算壹日；又幫助犯洗錢防制法第十四條第一項之洗錢罪，處
有期徒刑陸月，併科罰金新臺幣柒萬元，罰金如易服勞役，以新
臺幣壹仟元折算壹日。應執行有期徒刑拾月，併科罰金新臺幣玖
萬元，罰金如易服勞役，以新臺幣壹仟元折算壹日。   
    事實及理由
一、犯罪事實
　　黃誠志係具一般智識之成年人，能預見提供金融帳戶可能作
    為他人收受、提領財產犯罪所得使用，他人提領後即產生遮
    斷金流以逃避國家追訴、處罰之效果，竟基於幫助洗錢及幫
    助詐欺取財之不確定故意，分別：
　㈠於民國110年10月19日至同年月26日前之某日時，在臺南市中
    西區某處，將其所申設之華南商業銀行帳號000000000000號
    帳戶（下稱華南銀行帳戶）之網路銀行帳號、密碼，以新臺
    幣(下同)2萬元之代價（無證據證明已實際取得報酬），出
    售與不詳姓名之成年人使用，容任身分不詳之詐騙者用以接
    收並提領行騙匯款，而幫助他人掩飾、隱匿騙款之去向暨所
    在。
　㈡於110年10月20日至同年月28日前之某日時，在臺南市北區某
    處，將其所申設之遠東國際商業銀行帳號00000000000000號
    帳戶（下稱遠東銀行帳戶）之存摺、提款卡及密碼，以5千
    元之代價（無證據證明已實際取得報酬），出售與不詳姓名
    之成年人使用，容任身分不詳之詐騙者用以接收並提領行騙
    匯款，而幫助他人掩飾、隱匿騙款之去向暨所在。
　　嗣取得黃誠志上揭二帳戶使用之不詳詐騙者基於意圖為自己
    不法所有之詐欺取財及洗錢之犯意，以如附表所示之詐騙方
    式，對如各編號所示之被害人實施詐術，使渠等均陷於錯誤
    ，依指示於附表所示匯款時間，將附表所示之匯入款項，匯
    入黃誠志上揭二帳戶內，並將之轉帳至其他帳戶而不知去向
    ，資金流動軌跡遭遮斷，後續難以循線追查不法犯罪所得，
    致生掩飾不法犯罪所得真正去向之結果。
二、證據能力之說明
    本件認定犯罪事實所引用之下列供述證據，經提示當事人均
    同意其證據能力（見本院卷第161至164頁），本院審酌該等
    審判外陳述作成當時之過程、內容、功能等情況綜合判斷，
    認具備合法可信之適當性保障，與起訴待證事實具關連性且
    無證據價值過低之情形，均有證據能力，得採為認定事實之
    基礎。又以下引用之物證及書證等非供述證據，並無證據證
    明係公務員違背法定程序所取得，且當事人均未有主張排除
    之爭執，復無使用禁止之情形，亦皆有證據能力，得作認定
    本案犯罪事實之判斷依據。
三、認定犯罪事實所憑之證據及理由
　㈠訊據被告黃誠志於警、偵訊及本院審理時均坦承上開犯罪事
    實並認罪不諱（見臺中第五分局警卷第5至7頁、臺中第二分
    局警卷第3至6頁、臺南第一分局警卷第3至11頁、111偵2955
    卷第25至26頁、37至38頁、本院卷第161、179頁），核與附
    表所示被害人等於警詢之指述相符（依序見臺中太平分局警
    卷第3至8頁、高雄楠梓分局警卷第1至3頁、新北三峽分局警
    卷第2至6頁、111偵5042卷第7至13、15至17頁、新北淡水分
    局警卷第5至7頁、臺中第五分局警卷第8至9頁、臺中第二分
    局警卷第11至13頁、臺南第一分局警卷第33至35、111至113
    、141至142、173至174、53至57、127至129、179至180、20
    1至203、237至243、255至258、281至287頁、宜蘭分局警卷
    第2至12頁、新竹第二分局警卷第5至9頁、臺中烏日分局警
    卷第2至3頁、新北汐止分局警卷第5至8、13至16頁），並有
    被告上揭二帳戶開戶資料及交易明細（臺中烏日分局警卷第
    15至18頁、高雄楠梓分局警卷第13至19頁）、附表編號2至2
    5所示被害人受騙匯款之匯款(轉帳)憑證（見高雄楠梓分局
    警卷第4頁下方、第7頁、新北三峽分局警卷第44頁反面下方
    、45頁下方、47頁、64頁右上方、111偵5042卷第35、41至4
    5頁、新北淡水分局警卷第77頁、81頁上方、臺中第五分局
    警卷第25頁、臺中第二分局警卷第43頁、臺南第一分局警卷
    第37、104頁上方、131、121、161、162、164、168、181、
    189至191、221、249、259、261、305頁、111金訴198卷第1
    57頁、宜蘭分局警卷第29頁、新竹第二分局警卷第25頁、臺
    中烏日分局警卷第7頁反面、新北汐止分局警卷第17、39、5
    7頁）、附表編號1、3至5、8至11、13、16至19、21、23所
    示被害人提出之遭詐騙LINE對話紀錄（依序見臺中太平分局
    警卷第26至39頁、新北三峽分局警卷第48至54、65至71頁、
    111偵5042卷第37頁、臺中第二分局警卷第33至42頁、臺南
    第一分局警卷第43至47、115至120、143至157、160至161、
    163、165、167、59至61、69至103、205至219、245至247、
    263至275、289至347頁、新竹第二分局警卷第27至31頁、新
    北汐止分局警卷第27至28頁）在卷可稽，足認被告之自白與
    事實相符，堪認無誤。
　㈡按行為人對於構成犯罪事實，預見其發生而其發生並不違反
    其本意者，以故意論，刑法第13條第2項定有明文。又幫助
    犯之成立，以行為人主觀上認識被幫助者正欲從事犯罪或係
    正在從事犯罪，且該犯罪有既遂之可能，而其行為足以幫助
    他人實現構成要件者，即具有幫助故意，並不以行為人確知
    被幫助者係犯何罪名為必要，只要概略認識該特定犯罪之不
    法內涵即可。眾所周知，金融帳戶係銀行業者與特定個人約
    定金融交易之專屬識別，開戶資格與條件原則上並無特殊限
    制，且得同時在不同金融機構申請多數存款帳戶使用，並無
    借用他人帳戶使用之必要。縱遇特殊情況而需交付他人使用
    ，亦必深入瞭解用途及合理性，始予提供，倘若交予不明人
    士，極易被利用作為收受及提領財產犯罪所得使用之犯罪工
    具。況從事財產犯罪之不法份子，為掩飾其不法行徑，以避
    免執法人員循線查緝，經常利用他人存款帳戶暨印章、提款
    卡暨密碼，以確保犯罪所得免遭查獲，類此案件在社會上層
    出不窮，亦屢經報章雜誌、電視、廣播等新聞媒體及電子網
    路再三披露，衡諸目前社會資訊之普及程度，一般人對上情
    均應知之甚詳，故避免此等專屬性甚高之物品被不明人士利
    用為與財產有關之犯罪工具，亦為一般生活認知所應有之認
    識。是依一般人之社會通念，若見他人不以自己名義申請帳
    戶，反而收購或借用別人之金融帳戶以供使用，並要求提供
    提款卡及告知密碼，則提供金融帳戶者主觀上應認識該帳戶
    可能作為對方收受、提領特定犯罪所得使用，對方提領後會
    產生遮斷金流以逃避國家追訴、處罰之效果。本件被告係具
    正常智識且有相當工作經驗及社會閱歷之成年人，對前述社
    會情況當有所悉，詎猶為之，顯然不顧提供金融帳戶之後果
    ，乃牽涉涵括詐欺取財、洗錢在內之不法用途，有意識地提
    供金融帳戶，不論名目是變賣、出租或出借，抑有無對價或
    報酬，更不管受告知之用途為何，往往助益詐欺取財、洗錢
    等犯罪之遂行，且在無法獲悉、無從追索實際使用者之情況
    下，於交付帳戶當時無防果措施，亦再也無法制止助益詐欺
    、洗錢等犯罪之遂行，造成掩飾、隱匿金流之結果，形成了
    犯罪循索查緝之阻礙。本件被告提供其上揭二帳戶時，既能
    預見帳戶可能被不法份子用以當作詐欺犯罪之人頭帳戶，供
    被害人匯入被害款項後，不法份子提領詐騙款項之用，則在
    不法份子提領該等犯罪所得後，即會產生遮斷資金流動軌跡
    以逃避國家追訴、處罰之效果，其所認知之不法，自包括詐
    欺取財與洗錢，其主觀上有提供帳戶將幫助詐欺，且幫助遮
    斷金流以阻隔查緝贓款流向暨所在之認知，殆無疑義。綜上
    ，被告放縱他人使用其上揭二帳戶，容任所生之流弊與後果
    ，洵有助益詐欺取財及幫助他人掩飾、隱匿詐欺所得去向與
    所在之不確定故意，事證明確，犯行洵堪認定，應依法論科
    。
四、論罪
　㈠按行為人提供金融帳戶予不認識之人，非屬洗錢防制法第2條
    所稱之洗錢行為，不成立同法第14條第1項一般洗錢罪之正
    犯；如行為人主觀上認識該帳戶可能作為收受及提領特定犯
    罪所得使用，他人提領後即產生遮斷資金流動軌跡以逃避國
    家追訴、處罰之效果，仍基於幫助之犯意而提供，應論以幫
    助犯同法第14條第1項之一般洗錢罪(最高法院108年度台上
    大字第3101號刑事裁定意旨參照)。而被告提供上揭二帳戶
    資料與身分不詳詐騙份子，當可使該不詳詐騙份子自該帳戶
    提領詐得款項轉為現金而遮斷資金流動，故依上開說明，被
    告將帳戶交付他人之行為，亦對洗錢犯行產生助益，而應論
    以幫助一般洗錢罪。是核被告先後提供上揭二帳戶所為，均
    係犯刑法第30條第1項、洗錢防制法第14條第1項之幫助犯一
    般洗錢罪，併犯刑法第30條第1項、第339條第1項之幫助詐
    欺取財罪。
  ㈡被告分別提供上揭華南及遠東銀行帳戶之行為，幫助不詳詐
    騙份子對如附表所示之被害人遂行詐欺取財、洗錢犯行，各
    為一行為觸犯數罪名之想像競合犯，應依刑法第55條規定，
    分別從一重之幫助洗錢罪處斷。
　㈢被告本案2次幫助洗錢犯行，犯意各別，行為互殊，應予分論
    併罰。
　㈣檢察官就如附表編號3至25所示部分移送併辦，雖未在檢察官
    起訴範圍，然因與起訴部分有想像競合之裁判上一罪關係，
    已如前述，為起訴效力所及，本院自應併予審理。
　㈤被告本案2次幫助洗錢犯行，係基於幫助之犯意而為一般洗錢
    罪，應均依刑法第30條第2項規定，按正犯之刑減輕之。又
    被告於偵查及審判中均自白洗錢犯罪，均併依洗錢防制法第
    16條第2項規定減輕其刑，並依法遞減之。
五、原判決撤銷改判之理由與量刑
　㈠原審以被告上開犯行罪證明確，予以論罪科刑，固非無見。
    惟查：被告於原審判決後，因有裁判上一罪關係之如附表編
    號22至25所示犯罪事實移送至上訴審併案審理，為起訴效力
    所及，原審未及審酌，致有「已受請求事項未予判決」之違
    法，容有未洽。檢察官上訴指摘原審未及審酌附表編號22至
    25所示犯罪事實，致未併予審理，認事用法未洽，為有理由
    ，應由本院將之撤銷改判，以期適法。至檢察官上訴意旨指
    摘原審量刑過輕部分，因原判決已具體審酌關於刑法第57條
    科刑等一切情狀，在罪責原則下適正行使其量刑之裁量權，
    客觀上並未逾越法定刑度，亦與罪刑相當原則、比例原則無
    悖，難認有逾越法律所規定之範圍，或濫用其裁量權限，亦
    無判決不備理由之情形，自無違法可言，上訴意旨徒以被告
    未與被害人等和解、賠償損失乙節，漫指原判決量刑過輕，
    無非係就原判決上開科刑裁量職權之適法行使，任意指摘，
    此部分上訴並無理由，併予敘明。
　㈡爰以行為人之責任為基礎，審酌被告提供金融帳戶助益他人
    詐欺取財及掩飾、隱匿犯罪所得之去向暨所在，雖其本身未
    實際參與詐欺取財及洗錢之犯行，相對於正犯之責難性較小
    ，然造成被害人等之財產損害，且致國家查緝犯罪受阻、所
    生危害非輕，兼衡酌被告於偵審程序始終坦白承認，節省司
    法資源，迄未與告訴人等和解或賠償損害之犯罪後態度，及
    其犯罪動機、目的、手段、被害人等所受財損金額、素行（
    見卷附臺灣高等法院被告前案紀錄表）、陳明之智識程度與
    家庭生活、經濟狀況（見本院卷第180頁）等一切情狀，分
    別量處如主文第二項所示之刑，及定其應執行刑，並就併科
    罰金刑部分，均諭知易服勞役之折算標準。 
六、沒收之說明
    洗錢防制法第18條第1項規定，並無「不問屬於犯罪行為人
    與否」之要件（絕對義務沒收），當以屬於（按指實際管領
    ）犯罪行為人者為限，始應（相對義務）沒收。被告雖提供
    上揭二帳戶予不詳詐騙者使用，惟於警、偵訊時供稱其尚未
    實際取得價金（見臺中第五分局警卷第7頁、臺中第二分局
    警卷第4頁、111偵2955卷第26、38頁），依卷內現有之資料
    ，並無證據可資認定被告有何因本案犯行而取得對價之情形
    ，且該等遭被告掩飾暨隱匿之各該受騙款項，業遭不詳詐騙
    者轉帳至其他帳戶（見卷附上揭二帳戶交易明細），查無屬
    於被告之財物或犯罪所得，被告既無任何犯罪所得，自無從
    依上開規定或刑法第38條之1第1項規定宣告沒收、追徵。
七、適用之法律
    刑事訴訟法第455條之1第1項、第3項、第369條第1項前段、
    第364條、第299條第1項前段，洗錢防制法第2條第2款、第1
    4條第1項、第16條第2項，刑法第11條、第30條、第339條第
    1項、第55條、第51條第5款、第7款，第42條第3項前段，刑
    法施行法第1條之1第1項。
本案經檢察官郭文俐提起公訴、移送併辦及提起上訴，檢察官蔡
佩容、蔡宗聖移送併辦，檢察官陳于文到庭執行職務。
中　　華　　民　　國　　111 　年　　12　　月　　15　　日
　　　　　　　　　刑事第九庭  審判長  法　官　蔡奇秀　
                                      法  官　陳碧玉
                                      法  官　林欣玲
以上正本證明與原本無異。
不得上訴。
　　　　　　　　　　　　　　　　　　　書記官　徐毓羚　　
中　　華　　民　　國　　111 　年　　12　　月　　16　　日
附錄本案論罪科刑法條：
洗錢防制法第2條
本法所稱洗錢，指下列行為：
一、意圖掩飾或隱匿特定犯罪所得來源，或使他人逃避刑事追訴
    ，而移轉或變更特定犯罪所得。
二、掩飾或隱匿特定犯罪所得之本質、來源、去向、所在、所有
    權、處分權或其他權益者。
三、收受、持有或使用他人之特定犯罪所得。
洗錢防制法第14條
有第二條各款所列洗錢行為者，處7年以下有期徒刑，併科新臺
幣5百萬元以下罰金。
前項之未遂犯罰之。
前二項情形，不得科以超過其特定犯罪所定最重本刑之刑。
中華民國刑法第339條
（普通詐欺罪）
意圖為自己或第三人不法之所有，以詐術使人將本人或第三人之
物交付者，處5年以下有期徒刑、拘役或科或併科50萬元以下罰
金。
以前項方法得財產上不法之利益或使第三人得之者，亦同。
前二項之未遂犯罰之。
　　　　　　　　　
附表：
編號 被害人 詐騙方式 匯款時間 匯入金額（新臺幣/元） 匯入帳戶 以下本案部分（臺灣臺南地方檢察署-111年度偵字第2955、3811號）      1 許瑪莉 (提告) 詐欺集團成員於110年10月4日起，與許瑪莉互加為通訊軟體LINE好友，再以LINE向其佯稱：有與投信合作可報內線消息云云，致其陷於錯誤，依指示轉帳。 110年10月26日17時5分許 1萬6,888元 黃誠志上揭華南銀行帳戶 2 邱元烱 （提告） 詐欺集團成員於110年10月間某日，以LINE暱稱「王坤德」、「陳昊」結識邱元烱，渠等向其佯稱：可投資比特幣獲利云云，致其陷於錯誤，依指示匯款。 110年10月29日9時21分許 20萬元 黃誠志上揭遠東銀行帳戶  以下併辦一（臺灣臺南地方檢察署-111年度偵字第4870、5042號）      3 盧光宇 （提告） 詐欺集團成員於110年9月5日起，以通訊軟體LINE與盧光宇互加好友，再向其佯稱：可在股票漲停板時插隊買入云云，致其陷於錯誤，依指示匯款、存款。 110年10月26日9時47分許 3萬元 黃誠志上揭華南銀行帳戶    110年10月26日9時48分許 3萬元     110年10月26日12時15分許 20萬元  4 沈文雄 （提告） 詐欺集團成員於110年9月4日起，以通訊軟體LINE與沈文雄互加好友，再向其佯稱：外資機構專門投資台股，有專人指導獲利云云，致其陷於錯誤，依指示轉帳。 110年10月26日19時40分許 10萬元 黃誠志上揭華南銀行帳戶 5 林虹岑 （提告） 詐欺集團成員於110年10月1日，以LINE暱稱「陳昊」結識林虹岑，並向其佯稱：可投資比特幣獲利云云，致其陷於錯誤，依指示轉帳。 110年10月28日12時37分許 5萬元 黃誠志上揭遠東銀行帳戶      110年10月30日11時49分許  5萬元  以下併辦二（臺灣臺南地方檢察署-111年度偵字第7115、7127號）      6 陳永敏 （提告） 詐欺集團成員於110年10月下旬某日，以LINE暱稱「Hokie」結識陳永敏，渠等向其佯稱：可投資比特幣獲利云云，致其陷於錯誤，依指示匯款。 110年11月1日10時26分許  60萬元 黃誠志上揭遠東銀行帳戶  7 鄭嘉仁 （提告） 詐欺集團成員於110年10月6日起，以通訊軟體LINE與鄭嘉仁互加好友，再向其佯稱：投資黃金期貨，可免費報牌，穩賺不賠云云，致其陷於錯誤，依指示轉帳。 110年10月26日19時46分許  4,000元 黃誠志上揭華南銀行帳戶 以下併辦三（臺灣臺南地方檢察署-111年度偵字第9216號）      8 林沛誼 （提告） 詐欺集團成員於110年8月14日起，以通訊軟體LINE暱稱「葉思麗」向林沛誼誆稱可以利用PNC APP操作股票獲利云云，致其陷於錯誤，依指示轉帳。 110年10月26日12時16分許  2萬5,000元 黃誠志上揭華南銀行帳戶 以下併辦四（臺灣臺南地方檢察署-111年度偵字第11008號）      9 王春蘭 （提告） 詐欺集團成員於110年10月28日前某日，以LINE暱稱「向陽老師」向王春蘭佯稱：加入「倍利特戰隊」專門操作比特幣群組，需儲值美金5萬元云云，致王春蘭陷於錯誤，依指示匯款。 110年10月28日10時51分許  10萬元 黃誠志上揭遠東銀行帳戶 10 黃茂松 （提告） 詐欺集團成員於110年10月27日起，以LINE群組「飆股乾坤王坤德」及「倍利特戰隊」向黃茂松佯稱：需於20分鐘的時效內，匯入款項云云，致黃茂松陷於錯誤，依指示轉帳。 110年10月29日11時5分許 5萬元 黃誠志上揭遠東銀行帳戶 11 田麗苓 （提告）  詐欺集團成員於110年9月27日起，以LINE群組「黃坤德」分析投資股票、數字貨幣等課程，並指導學員儲值云云，致田麗苓陷於錯誤，依指示轉帳、匯款。 110年10月28日10時50分許 5萬元 黃誠志上揭遠東銀行帳戶    110年10月28日10時51分許 4萬元      110年10月28日12時20分許 4萬8,000元     110年10月29日11時42分許 155萬元  12 李保忠 (未提告) 詐欺集團成員於110年10月28日前某日，以LINE群組之暱稱「王坤德」、「陳昊」、「老王」吸引投資比特幣云云，致李保忠陷於錯誤，依指示存款。 110年10月28日12時14分許 5萬元 黃誠志上揭遠東銀行帳戶 13 蕭鈞元 （提告） 詐欺集團成員於110年10月8日起，以LINE暱稱「陳奕涵」向蕭鈞元佯稱：投資比特幣賺很多錢云云，致蕭鈞元陷於錯誤，依指示轉帳。 110年10月26日16時41分許 3萬元 黃誠志上揭華南銀行帳戶 14 陳俊槐 （提告） 詐欺集團成員於110年10月26日起，以LINE暱稱「InternationalForex」向陳俊槐佯稱：係國際期貨交易平臺，著重黃金與石油買賣云云，致陳俊槐陷於錯誤，依指示匯款。 110年10月26日22時30分許  3萬元 黃誠志上揭華南銀行帳戶 15 徐泳照 （提告） 詐欺集團成員於110年10月下旬某日，以LINE簡訊佯稱有投資機會云云，致徐泳照陷於錯誤，依指示轉帳。 110年10月26日16時28分許 9,999元 黃誠志上揭華南銀行帳戶 16 黃沁琳 （提告） 詐欺集團成員於110年9月26日起，以LINE結識黃沁琳並推薦投資云云，致黃沁琳陷於錯誤，依指示轉帳。 110年10月26日19時15分許 6,666元 黃誠志上揭華南銀行帳戶 17 謝易積 （提告） 詐欺集團成員於110年10月初某日起，以LINE群組「財富列車」之暱稱「Hong鴻哥」佯裝帶領投資股票，又以私訊指示加入「Bik」之APP操作虛擬貨幣云云，致謝易積陷於錯誤，依指示轉帳。 110年10月27日0時21分許 2萬8,880元 黃誠志上揭華南銀行帳戶 18 林輝堂 （提告） 詐欺集團成員於110年8月19日起，以LINE群組之暱稱「婭婷」結識林輝堂，佯裝介紹投資平臺「MT4」與投資網站「greenstans」，惟需先匯款云云，致林輝堂陷於錯誤，依指示匯款。 110年10月26日14時40分許 28萬元 黃誠志上揭華南銀行帳戶 19 劉建宏 （提告） 詐欺集團成員於110年10月15日起，以「帶你去尋找飆股」之臉書廣告網頁連結至LINE暱稱「信達投資助理-李雅芳」佯裝介紹股票，嗣介紹可百分之一百獲利之黃金與美金云云，致劉建宏陷於錯誤，依指示轉帳。 110年10月27日1時24分許 3,000元 黃誠志上揭華南銀行帳戶 以下併辦五（臺灣臺南地方檢察署-111年度偵字第14045號）      20 吳怡真 （提告） 詐欺集團成員於110年10月11日前某日，透過網路結識吳怡真，向其誆稱只要成功註冊淘寶會員，儲值一定金額，可領取福利優惠券，轉換為現金，致吳怡真陷於錯誤，依指示轉帳。 110年10月26日17時53分許 1萬元 黃誠志上揭華南銀行帳戶    110年10月26日17時54分許 1萬元     110年10月26日19時34分許 1萬元  以下併辦六（臺灣臺南地方檢察署-111年度偵字第18486號）      21 施武昌 （提告） 詐欺集團成員於110年10月24日起，以臉書社群網站向施武昌佯稱邀約投資虛擬貨幣，致施武昌陷於錯誤，依指示轉帳。 110年10月26日21時59分許  9千元 黃誠志上揭華南銀行帳戶 以下併辦七（臺灣臺南地方檢察署-111年度偵字第24246號）      22  楊淑芳  (提告) 詐欺集團成員於110年10月22日，透過社群軟體結識楊淑芳後，傳送訊息向其佯稱：可透過投資網站匯款投資賺錢云云，致楊淑芳陷於錯誤，依指示轉帳。 110年10月26日19時30分許 1萬元 黃誠志上揭華南銀行帳戶 以下併辦八（臺灣臺南地方檢察署-111年度偵字第26766號）      23 楊華珍 (提告) 詐騙集團成員於110年10月28日前之某日某時許透過通訊軟體LINE傳送訊息向楊華珍佯稱：可透過「Hokie」平台投資虛擬貨幣獲利云云，致楊華珍陷於錯誤，依指示轉帳。 110年10月28日12時19分許 20萬元 黃誠志上揭遠東銀行帳戶    110年10月30日10時30分許 50萬元  24 李祖文 (提告) 詐騙集團成員於110年10月中旬透過通訊軟體LINE傳送訊息向李祖文佯稱：可透過「Hokie」平台投資虛擬貨幣獲利云云，致李祖文陷於錯誤，依指示匯款。 110年10月29日11時11分許  20萬元 黃誠志上揭遠東銀行帳戶 25 洪瑞禧 （告訴） 詐騙集團成員於110年10月13日透過通訊軟體LINE傳送訊息向洪瑞嬉佯稱：可透過「Hokie」平台投資虛擬貨幣獲利云云，致洪瑞嬉陷於錯誤，依指示轉帳。 110年11月2日9時24分許  25萬元 黃誠志上揭遠東銀行帳戶